【裁判字號】    98,訴,1171
【裁判日期】    981207
【裁判案由】    毒品危害防制條例
【裁判全文】
臺灣板橋地方法院刑事判決            98年度訴字第1171號
公  訴  人  臺灣板橋地方法院檢察署檢察官
被      告  甲○○
                    7
                    （
上列被告因違反毒品危害防制條例案件，經檢察官聲請以簡易判
決處刑（98年度毒偵字第742 號），本院認不宜以簡易判決處刑
（原受理案號：98年度簡字第2231號），改依通常程序審理，判
決如下：
    主  文
甲○○施用第一級毒品，處有期徒刑柒月。又施用第二級毒品，
處有期徒刑參月；扣案之甲基安非他命殘渣袋（甲基安非他命量
微無從分離）壹只沒收銷毀；扣案之甲基安非他命吸食器壹組、
玻璃球管壹支、勺管貳支均沒收。應執行有期徒刑玖月；扣案之
甲基安非他命殘渣袋壹只沒收銷毀之；扣案之甲基安非他命吸食
器壹組、玻璃球管壹支、勺管貳支均沒收。
    事  實
一、甲○○前因施用毒品違反毒品危害防制條例案件，經臺灣臺
    北地方法院裁定送觀察勒戒後，認無繼續施用毒品之傾向，
    於民國97年1 月10日釋放出所，並經臺灣臺北地方法院檢察
    署檢察官以96年度毒偵字第3120號、第3181號為不起訴處分
    確定。詎仍不知悔改，復基於施用第一級毒品海洛因之犯意
    ，於98年1 月17日晚間7 時許，在其臺北縣三重市○○街34
    號12樓租屋處，以針筒注射方式，施用第一級品海洛因1 次
    。另於上揭時間、地點，基於施用第二級毒品甲基安非他命
    之犯意，以將甲基安非他命置於玻璃球內燒烤吸食煙霧之方
    式，施用第二級毒品甲基安非他命1 次。嗣為警於同日晚間
    10時30分許，在上址查獲，並扣得甲基安非他命吸食器1 組
    、甲基安非他命殘渣袋1 個、玻璃球管1 支、勺管2 支等物
    。
二、案經臺北縣政府警察局三重分局移送臺灣板橋地方法院檢察
    署檢察官聲請簡易判決處刑。
    理  由
一、本案被告甲○○所犯係死刑、無期徒刑、最輕本刑為3 年以
    上有期徒刑以外之罪，其於準備程序中就被訴事實為有罪之
    陳述，經本院告知簡式審判程序之旨，並聽取公訴人、被告
    之意見後，經合議庭裁定由受命法官獨任進行簡式審判程序
    ，合先敘明。
二、上揭犯罪事實，迭據被告甲○○於警詢、偵查及本院審理時
    均為坦承不諱，而其於98年1 月18日凌晨2 時30分許經警得
    其同意採集尿液囑託鑑定結果，亦呈甲基安非他命陽性反應
    ，有臺灣檢驗科技股份有限公司98年2 月6 日UL/2009/1047
    8 濫用藥物檢驗報告（檢體編號：C0000000號）與臺北縣政
    府警察局三重分局查獲毒品案件被移送者姓名、代碼對照表
    各1 紙足資佐證（見偵查卷第51、59頁），復有甲基安非他
    命吸食器1 組、甲基安非他命殘渣袋1 個、玻璃球管1 支、
    勺管2 支可為佐憑，堪認被告上開自白應與事實相符。是以
    本件事證已臻明確，被告如犯罪事實欄所載犯行足為認定，
    應予依法論科。
三、核被告所為，係犯毒品危害防制條例第10條第1 項之施用第
    一級毒品罪及同條第2 項之施用第二級毒品罪。被告施用第
    一、二級毒品前，分別持有第一、二級毒品之低度行為，應
    為其施用各該毒品之高度行為所吸收，均不另論罪。被告所
    犯上開二罪間，犯意各別，行為互殊，應予分論併罰。又按
    觀察、勒戒或強制戒治執行完畢釋放後，5 年內再犯毒品危
    害防制條例第10條施用毒品之罪者，應依法追訴，同條例第
    23條第2 項定有明文；查被告前因施用毒品違反毒品危害防
    制條例案件，經臺灣臺北地方法院裁定送勒戒處所觀察、勒
    於97年1 月10日因執行完畢而釋放，此有臺灣高等法院被告
    前案紀錄表1 份在卷可參，是被告於上開觀察勒戒執行完畢
    釋放後，5 年內再犯本案施用第二級毒品罪行，依前開法條
    之規定，應依法追訴而為論罪科刑，附此敘明。爰審酌被告
    前已因觀察勒戒結果認無繼續施用傾向而受不起訴處分，已
    受毒品危害防制條例對施用毒品人之寬典，竟仍再次吸食，
    顯見並無悔意，其施用毒品不惟戕害自身健康，對社會風氣
    亦足生重大影響，並斟酌其施用次數，及其於本院審理中能
    坦承犯行，犯罪後之態度尚稱良好等一切情狀，分別量處如
    主文所示之刑，並定其應執行刑，以示懲儆。扣案之甲基安
    非他命殘渣袋1 只，其袋內之甲基安非他命量微無從與包裝
    袋分離，應依毒品危害防制條例第18條第1 項前段規定宣告
    沒收銷燬；又扣案之甲基安非他命吸食器1 組、玻璃球管1
    支、勺管2 支，均為被告所有供犯罪所用之物，亦經被告陳
    明在卷，應併依刑法第38條第1 項第2 款之規定為沒收之諭
    知。
據上論斷，應依刑事訴訟法第452 條、第273 條之1 第1 項、第
299 條第1 項前段，毒品危害防制條例第10條第1 項、第2 項、
第18條第1 項前段，刑法第11條前段、第51條第5 款、第38 條
第1 項第2 款，逕以簡易判決處刑如主文。
本案經檢察官李蕙如到庭執行職務。
中    華    民    國    98    年    12    月    7     日
                  刑事第二十二庭    法  官  曹惠玲
如不服本判決，應於收受送達後10日內向本院提出上訴書狀。
上列正本證明與原本無異。
如不服本判決，應於判決送達後10日內敘明上訴理由，向本院提
出上訴狀 (應附繕本) ，上訴於臺灣高等法院。其未敘述上訴理
由者，應於上訴期間屆滿後20日內向本院補提理由書「切勿逕送
上級法院」。
                                     書記官  鍾惠萍
中    華    民    國    98    年    12    月    7     日
附錄本案論罪科刑法條全文：
毒品危害防制條例第10條
  施用第一級毒品者，處6 月以上5 年以下有期徒刑。
  施用第二級毒品者，處3 年以下有期徒刑


司法院資訊處製作；財團法人民間司法改革基金會備份。
